# 请教陈版主，将库存股视作所有者权益的理论基础是什么？

提问人：EdwardGrieg 时间：2015-09-16 12:17:12
在股份支付中，如果使用库存股支付以权益结算的股份支付，倘使税法规定与股份方支付相关的支出不允许税前扣除。 假设以后预计使用库存股（公允价值 50 ， 000 ）进行股份支付，那么其计税基础是否为 0 ？ 我认为库存股应被视作资产，股份支付计税基础应为50 ， 000 ； 《中国税务报》 12 年 7 月份对于这个问题的说明认为： 库存股是所有者权益，股份支付计税基础为0. 我认为我们之间的差异就集中在“库存股”的认识上。 我认为库存股其后期间能带来经济利益（进行股份支付行为），满足资产四个条件，就是资产！
希望陈版主能解释一下这个问题，感激感激！

回答人：chenyiwei
1 、只有资产和负债才有计税基础，权益项目没有“计税基础”。 2 、库存股不是资产，是因为在法律上公司不能自己持有自己的一部分。取得库存股支付的现金本质上是对股东的分配（也可以理解为股东退股），所以应当视作权益的减少。库存股不是能为企业带来未来经济利益的资源。

提问人：EdwardGrieg 时间：2015-09-16 18:49:55
1.我想以权益结算的股份支付虽然计入资本公积，但其本质仍然是负债。 至于其为什么没有通过负债核算，我想主要是因为未来该负债转换为所有者权益，由对第三方的负债变为对所有者的负债，其计税基础不同于负债计税基础的计算方法，所以将其计入所有者权益。毕竟偿还时依然会转变为所有者权益。所以，我认为此时这部分“资本公积”是有计税基础的。 2.库存股的问题我明白了，十分感谢

回答人：chenyiwei
不能这样理解，权益结算股份支付中形成会计与税务差异的主要因素是费用（税务上的计税基础不为零），而不是资本公积。